Minutes et répertoires du notaire Joseph THOUIN, 9 août 1690 - 2 octobre 1711 (étude VII)
Archives nationales (France)
Minutes et répertoires du notaire Joseph THOUIN (étude VII)
9 août 1690 - 2 octobre 1711
MC/ET/VII/143 - MC/ET/VII/197, MC/RE/VII/5
Etude VII; Thouin, Joseph
6 mètres linéaires (56 articles)
Archives nationales de France
Minutes et répertoires: la loi 2008-696 du 15 juillet 2008 relative aux archives a fixé à 75 ans à compter de la date de l'acte, ou à 25 ans à compter de la date du décès de l'intéressé si ce délai est plus bref, le délai de communication des minutes et répertoires des notaires; ce délai est porté à 100 ans à compter de la date de l'acte si le document se rapporte à un mineur (code du Patrimoine, articles L213-2, 4e d et 5e).
Autres documents de l'étude (dossiers de clients, comptabilité...): s'agissant d'archives privées, ces documents sont communicables selon les modalités fixées par le déposant ou le donateur.
Certains documents ne sont pas accessibles en raison de leur mauvais état de conservation.
Versement
Accès aux instruments de recherche de tous les notaires de l’étude VII
Archives de l'étude VII
- Minutes de Joseph THOUIN, 9 août 1690 - 2 octobre 1711; MC/ET/VII/143 - MC/ET/VII/197
  - Minutes. 1690, 9 août - 31 décembre, 9 août - 31 décembre 1690; MC/ET/VII/143
    Informations concernant le classement:
    Le niveau inférieur de description, quand il existe, correspond aux minutes d'actes. Toutes les minutes ne sont pas forcément décrites une à une. Les descriptions de ces minutes sont plus ou moins détaillées.
  - Minutes. 1691, janvier - juin, janvier - juin 1691; MC/ET/VII/144
  - Minutes. 1691, juillet - décembre, juillet - décembre 1691; MC/ET/VII/145
  - Minutes. 1692, janvier - juin, janvier - juin 1692; MC/ET/VII/146/A
    Ancienne(s) cote(s):
    ET/VII/146
  - Minutes. 1692, juillet - décembre, juillet - décembre 1692; MC/ET/VII/146/B
    ET/VII/146 bis
  - Minutes. 1693, janvier - juin, janvier - juin 1693; MC/ET/VII/147
  - Minutes. 1693, juillet - décembre, juillet - décembre 1693; MC/ET/VII/148
  - Minutes. 1694, janvier - juin, janvier - juin 1694; MC/ET/VII/149
  - Minutes. 1694, juillet - décembre, juillet - décembre 1694; MC/ET/VII/150
  - Minutes. 1695, janvier - mai, janvier - mai 1695; MC/ET/VII/151
  - Minutes. 1695, juin - décembre, juin - décembre 1695; MC/ET/VII/152
  - Minutes. 1696, janvier - juin, janvier - juin 1696; MC/ET/VII/153
  - Minutes. 1696, juillet - décembre, juillet - décembre 1696; MC/ET/VII/154
  - Minutes. 1697, janvier - juin, janvier - juin 1697; MC/ET/VII/155
  - Minutes. 1697, juillet - décembre, juillet - décembre 1697; MC/ET/VII/156
  - Minutes. 1698, janvier - avril, janvier - avril 1698; MC/ET/VII/157
    - PAVIOT (Jacques) Maître peintre et Geneviève MARSET, sa femme § Mariage d'Etienne PETIT, sellier lormier, fils de François PETIT, marchand de bois et de Cécile GOSSE, en présence de... cousin et cousine., 12 janvier 1698; MC/ET/VII/157
      Origine de l'information:
      Artisans XVIIe, par M. Jurgens, M.A. Fleury, R. Gourmelon et le personnel du Minutier central, 1954-1996 (fichier papier entièrement dématérialisé; voir contexte dans le Plan d’orientation général - Notaires de Paris, guides thématiques du Minutier).
      Date de révision: 2011-2012
      Date de création de la notice: 2010
      contrat de mariage; Paviot, Jacques
    - PAVY (Nicolas) Maître peintre § Mariage d'Etienne PETIT, selier lormier rue Saint-Germain-l'Auxerrois, en présence de... cousine., 12 janvier 1698; MC/ET/VII/157
      contrat de mariage; Pavy, Nicolas
    - BION (Nicolas) Ingénieur pour les instruments de mathématiques et Catherine MALAFAIRE, sa femme § Mariage de Nicolas MALAFAIRE, marchand bourgeois de Paris rue Dauphine, en présence de... cousin et cousine, 16 mars 1698; MC/ET/VII/157
      contrat de mariage; Bion, Nicolas
    - VAN ECK (André) Peintre du Roi et Catherine MALAFAIRE sa femme § Mariage de Nicolas MALAFAIRE, marchand bourgeois de Paris rue Dauphine, en présence de. .. beau-frère et soeur., 16 mars 1698; MC/ET/VII/157
      contrat de mariage; Van Eck, André
    - INGÉNIEUR pour les instruments de mathématiques BION (Nicolas) § Mariage de Nicolas MALAFAIRE, marchand bourgeois de Paris, en présence de. .. cousin à cause de Catherine MALAFAIRE, sa femme., 16 mars 1698; MC/ET/VII/157
      contrat de mariage; Bion, Nicolas; Malafaire, Nicolas; Malafaire, Catherine
  - Minutes. 1698, mai - juillet, mai - juillet 1698; MC/ET/VII/158
    - Contrat de mariage d'Anne de Longueil, veuve de Louis de Feuquieres, en présence de Pierre de Longueil, ordinaire de la musique de la feue reine, son oncle., 1er juin 1698; MC/ET/VII/158
      Musique XVIIe siècle [2407 actes], par Madeleine Jurgens et le personnel du Minutier, 1954-1996 ( fichier papier entièrement dématérialisé; voir contexte dans le Plan d’orientation général - Notaires de Paris, guides thématiques du Minutier).
      Date de révision: 2011
      Date de création de la notice: 2009
      contrat de mariage; musicien
    - LIBRAIRE bourgeois de Paris TRABOUILLET (Etienne) rue de la Calendre § Mariage d'Etienne TRABOUILLET et de Marguerite-Françoise PILON., 20 juillet 1698; MC/ET/VII/158
      Fichier dit 'général' XVIIe-XVIIIe siècles, par le personnel du Minutier, 1954-1999 ( fichier papier entièrement dématérialisé; voir contexte dans le Plan d’orientation général - Notaires de Paris, guides thématiques du Minutier).
      contrat de mariage; Trabouillet, Etienne
    - LIBRAIRE (marchand) TRABOUILLET (Pierre) et Louise BESONGNE sa femme rue de la Calendre § Mariage d'Etienne TRABOUILLET, libraire bourgeois de Paris, fils de Pierre TRABOUILLET, 20 juillet 1698; MC/ET/VII/158
      contrat de mariage; Trabouillet, Pierre
    - LIBRAIRE à Paris PILON (Augustin) § Mariage de Marguerite Françoise PILON, fille d'Augustin PILON et de défunte Françoise LOYSON., 20 juillet 1698; MC/ET/VII/158
      contrat de mariage; Pilon, Augustin
    - PILON (Augustin) marchand libraire à Paris § Mariage d'Etienne TRABOUILLET, marchand libraire rue de la Calendre et de Marguerite Françoise PILON, fille d'Augustin PILON et de feue Françoise LOYSON., 20 juillet 1698; MC/ET/VII/158
    - TRABOUILLET (Etienne) marchand libraire bourgeois de Paris, fils de Pierre TRABOUILLET aussi marchand libraire et de Louise BESONGNE, tous demeurant rue de la Calendre, paroisse Saint-Germain-le-Vieil § Mariage de Etienne TRABOUILLET et de Marguerite Françoise PILON, fille d'Augustin PILON, marchand libraire à Paris et de défunte Françoise LOYSON., 20 juillet 1698; MC/ET/VII/158
  - Minutes. 1698, août - décembre, août - décembre 1698; MC/ET/VII/159
    - GASTINEAU (Claude) maître sculpteur à Paris § Mariage de Jean MASSIN, brodeur et de Marguerite ROQUET, fille de défunt Claude ROQUET, charpentier à Paris et de Marguerite DOYEN, en présence de. .. cousin de la future épouse., 27 octobre 1698; MC/ET/VII/159
      contrat de mariage; Gastineau, Claude
    - MASSIN (Jean) maître brodeur § Mariage de. .. et de Marguerite ROQUET., 27 octobre 1698; MC/ET/VII/159
      contrat de mariage; Massin, Jean
    - ROQUET (Claude) Charpentier à Paris et Marguerite DOYEN, sa femme. § Mariage de Jean MASSIN, brodeur, et de Marguerite ROQUET, fille de défunts..., 27 octobre 1698; MC/ET/VII/159
      contrat de mariage; Roquet, Claude
    - CHARPENTIER à Paris ROQUET (Claude) et Marguerite DOYEN sa femme § Mariage de Marguerite ROQUET, fille de défunts..., 27 octobre 1698; MC/ET/VII/159
    - BRODEUR à Paris MASSIN (Jean) § Mariage de. .. et de Marguerite ROQUET., 27 octobre 1698; MC/ET/VII/159
    - SCULPTEUR (Me) à Paris GASTINEAU (Claude) § Mariage en présence de. .., 27 octobre 1698; MC/ET/VII/159
  - Minutes. 1699, janvier - avril, janvier - avril 1699; MC/ET/VII/160
    - BELLE (Marie Madeleine) demeurant rue de Gesvres. § Inventaire après le décès de Marie Madeleine BELLE à la requête de Samuel HEBERT, marchand orfèvre joaillier, son mari en son nom et comme tuteur de leur fils âgé de 19 mois, et en la présence de Jean BELLE, maître peintre, subrogé-tuteur dudit mineur. Inventaire des marchandises, 2 janvier 1699; MC/ET/VII/160; 10 folios
      inventaire après décès; Belle, Marie Madeleine
    - ORFÈVRE-JOAILLIER marchand, Hébert Samuel, demeurant rue de Gesvres § Inventaire après le décès de sa femme, Marie Madeleine BELLE.; 20 folios. Inventaire des marchandises., 2 janvier 1699; MC/ET/VII/160
      inventaire; Hébert, Samuel; Belle, Marie-Madeleine
    - PEINTRE BELLE (Jean) demeurant rue du cherche. Midi § Inventaire après le décès de sa soeur, Marie Madeleine BELLE, à la req/te/ de Samuel HEBERT, marchand orfèvre-joaillier, mari de la défunte., 2 janvier 1699; MC/ET/VII/160; 10 folios
      inventaire; Belle, Jean
    - HEBERT (Samuel) marchand orfèvre joaillier, demeurant rue de Gesvres § Inventaire à la requête de. .. après le décès de Marie Madeleine BELLE, sa femme, en son nom et comme tuteur de leur fils âgé de 18 mois, et en la présence de Jean BELLE, maître peintre, frère de la défunte et subrogé-tuteur dudit mineur Inventaire des marchandises, 2 janvier 1699; MC/ET/VII/160; 10 folios
      inventaire; Hébert, Samuel
    - BELLE (Jean) maître peintre, demeurant rue du Cherche-Midi § Inventaire en présence de... après le décès de Marie-Madeleine BELLE, sa fille, mariée à Samuel HÉBERT, marchand orfèvre - joaillier, comme subrogé-tuteur de Jean-Samuel HEBERT, âgé de 19 mois-leur fils, 2 janvier 1699; MC/ET/VII/160; 10 folios.
    - DELAMOTTE (Marie Anne) demeurant rue de la Lune § Contrat de mariage entre Marie Anne DELAMOTTE et Maurice DES ROUTONS, maçon, 4 janvier 1699; MC/ET/VII/160
      contrat de mariage; Delamotte, Marie Anne
    - MAÇON DES ROUTONS Maurice demeurant rue Saint-Victor § Contrat de mariage avec Marie Anne DELAMOTTE, 4 janvier 1699; MC/ET/VII/160
      contrat de mariage; Des Routons, Maurice
    - DES ROUTONS (Maurice) maçon, demeurant rue Saint-Victor § Contrat de mariage entre. .. et Marie Anne DE LA MOTTE, 4 janvier 1699; MC/ET/VII/160
    - CAMBRON (Marie-Madeleine) demeurant rue Dauphine § Inventaire à la requête de Marie-Madeleine CAMBRON après le décès de Jacques OUDART, marchand frippier, son mari., 7 janvier 1699; MC/ET/VII/160; 4 folios
      inventaire; Cambron, Marie-Madeleine
    - ORFÈVRE-JOAILLIER marchand, MASSE Charles l'aîné, demeurant rue des Deux Boules § Inventaire à sa requête après le décès d'Anne THIENART, sa femme.; Inventaire des marchandises, 7 janvier 1699; MC/ET/VII/160; 20 folios
      inventaire; Masse, Charles; Thienart, d'Anne
    - BIJOUX et diamants § Inventaire à la requête de Charles MASSE l'aîné, marchand orfèvre joaillier, après le décès de Anne THIENART, sa femme. Inventaire et prisée des marchandises., 7 janvier 1699; MC/ET/VII/160; 20 folios
      inventaire; Masse, Charles
    - MASSE (Charles) dit l'aîné marchand orfèvre - joaillier, demeurant rue des Deux Boules § Inventaire à la req/te/ de. .. après le décès d'Anne THIENART, sa femme, et comme tuteur de leurs 8 enfants mineurs. 20 folios. Inventaire des marchandises -, 7 janvier 1699; MC/ET/VII/160
    - THIÉNART (Anne) demeurant rue des Deux-Boules § Inventaires après le décès de Anne THIÉNART à la req/te/ de Charles MASSE l'aîné, marchand orfèvre joaillier, son mari et tuteur de leurs 8 enfants mineurs, et en la présence de Marie-Anne MASSE, veuve LEVASSEUR, et de Jacques GARNIER, à cause de sa femme Edmée MYASSE.; Inventaire des marchandises., 7 janvier 1699; MC/ET/VII/160; 20 folios
      inventaire; Thiénart, Anne
    - OUDART (Jacques) marchand fripier, demeurant rue Dauphine § Inventaire après le décès de Jacques OUDART à la req/te/ de Marie Madeleine CAMBRON, sa veuve., 7 janvier 1699; MC/ET/VII/160; 4 folios
      inventaire; Oudart, Jacques
    - EPSTIN (Tencien) + marchand quincaillier - joaillier - mercier § Inventaire après le décès de Tencien EPSTIN à la req/te/ d'Anne de MARENNES, sa veuve, et en la présence de Paul PAPILLON, maître épinglier, mari de Charlotte EPSTIN, fille de son premier mariage. Tableaux - marchandises diverses bijoux - porcelaines, 14 janvier 1699; MC/ET/VII/160; 18 folios
      inventaire; contrat de mariage; Epstin, Tencien
    - TABLEAUX § Inventaire après le décès de Teucien EPSTIN, marchand quincaillier - joaillier mercier... Porcelaines, bijoux., 14 janvier 1699; MC/ET/VII/160; 18 folios.
      inventaire
    - MARENNES (Anne de) § Inventaire à la requête d'Anne de MARENNES après le décès de Tencien (sic) EPSTIN, son mari; Tableaux, bijoux, porcelaines., 14 janvier 1699; MC/ET/VII/160; 18 folios
      inventaire; Marennes, Anne de
    - DOUILLÉE (Magdelaine) + fille majeure, demeurant rue Saint-Martin § Inventaire après le décès de Magdelaine DOUILLÉE à la req/te/ de Simon BULLET, neveu et exécuteur testamentaire, 20 janvier 1699; MC/ET/VII/160; 6 folios
      inventaire; Douillée, Magdelaine
    - BULLET (Simon) demeurant rue de la Coutellerie § Inventaire à la requête de Simon BULLET après le décès de Magdelaine DOUILLÉE, sa tante, en sa qualité d'héritier en partie, et comme son exécuteur testamentaire., 20 janvier 1699; MC/ET/VII/160; 6 folios
      inventaire; Bullet, Simon
    - BERCHERE (Pierre) marchand lapidaire, demeurant rue Sainte-Anne § Dépôt du testament de Pierre BERCHERE, 26 janvier 1699; MC/ET/VII/160
      testament; Berchere, Pierre
    - ACAREL (François) conseiller du roi et contrôleur des rentes de l'Hotel de Ville, demeurant rue de la Niortellerie § Inventaire après le décès de François ACAREL à la requête de Marie LE NAIN, sa veuve, tutrice de leur fils mineur de 4 ans 1/2, et en présence d'Etienne et Jacques ACARE, marchands bourgeois de Paris et de Louis GUILLOND, à cause de Marie Marthe ACAREL, sa femme., 31 janvier 1699; MC/ET/VII/160; 19 folios
      inventaire après décès; Acarel, François
    - LE NAIN (Marie) demeurant rue de la Mortellerie § Inventaire à la requête de Marie LE NAIN après le décès de François ACAREL, son mari, en son nom et comme tutrice de François, leur fils mineur de 4 ans 1/2., 31 janvier 1699; MC/ET/VII/160; 19 folios
      inventaire; Le Nain, Marie
    - Mariage entre Pierre ROBELIN, fils de Pierre, marchand tapissier à Versailles, et de Catherine BASET, et Perrette BERRIN, fille de feu Hugues, canonnier du roi, et de Louise DALIGER. Pierre ROBELIN, maître à danser à Versailles., 22 février 1699; MC/ET/VII/160
      Date de création de la notice: 2004
      contrat de mariage; Versailles (Yvelines); Robelin, Pierre; Robelin, Pierre (fils); Baset, Catherine; Berrin, Perrette; Berrin, Hugues; Daliger, Louise; enseignant; danseur; commerçant; tapissier
    - GRAVEUR maître MALLABRIER (Robert) § Présence et signature à un contrat de mariage, 22 février 1699; MC/ET/VII/160
      contrat de mariage; Mallabrier, Robert
    - INGÉNIEUR et fabricateur d'instruments de mathématique SAUTOUT (François) § Signature au contrat de mariage de son neveu, Pierre ROBELIN, maître à dame, avec Pierrette BERRIN., 22 février 1699; MC/ET/VII/160
      contrat de mariage; Sautout, François; Robelin, Pierre; Berrin, Pierrette
    - SAUTOUT (François); SAUTOUT (Pierre) père et fils Ingénieurs et fabricateurs d'instruments de mathématique. § Signatures et présences au contrat de mariage de leur neveu et cousin, Pierre ROBELIN, avec Perrette BERRIN., 22 février 1699; MC/ET/VII/160
      contrat de mariage; Sautout, François; Sautout, Pierre
    - MALLABRIER (Robert) maître graveur § Signature par .. du contrat de mariage de son ami Pierre ROBELIN, maître à danser, avec Perrette BERRIN, 22 février 1699; MC/ET/VII/160
    - ROBELIN (Pierre) marchand tapissier, demeurant à Versailles § Contrat de Mariage de Pierre ROBELIN, maître à danser, fils de .. et de Catherine BOCHET, sa femme, avec Perrette BERRIN, 28 février 1699; MC/ET/VII/160
      contrat de mariage; Robelin, Pierre
    - MURE (Jean Pierre) marchand mercier joaillier privilégié suivant la cour, demeurant rue Saint-Germain-l'Auxerrois § Inventaire à la req/te/ de Jean Pierre MURE après le décès de Anne PITAN, en son nom et en présence de Anne-Magdelaine, leur fille émancipée d'âge., 14 mars 1699; MC/ET/VII/160; 8 folios
      inventaire; Mure, Jean Pierre
    - ORFÈVRE marchand, MORET Pierre, demeurant rue de Gesvres § Testament, 14 mars 1699; MC/ET/VII/160
      testament; Moret, Pierre
    - MORET (Pierre) marchand orfèvre, demeurant rue de Gesvres § Testament de. .., 14 mars 1699; MC/ET/VII/160
    - PITAN (Anne) + demeurant rue Saint-Germain-l'Auxerrois § Inventaire après le décès de Anne PITAN à la req/te/ de Jean Pierre MURE, son mari, marchand mercier joaillier privilégié suivant la cour, et d'Anne-Magdelaine, leur fille émancipée d'âge., 14 mars 1699; MC/ET/VII/160; 8 folios
      inventaire; Pitan, Anne
    - HAMAR (Louis) + écuyer, chevalier, seigneur de Chevincourt, conseiller et contrôleur général de la Maison et Argenterie de la duchesse d'Orléans, demeurant au Palais-Royal § Inventaire après le décès de Louis HAMAR à la req/te/ d'Anne PHILIPPOT, sa veuve séparée de biens, tutrice de leurs 4 enfants mineurs, et en présence de Marie Catherine Antoinette HAMAR, fille de son premier mariage avec feue Marie LEFEBVRE., 21 mars 1699; MC/ET/VII/160; 18 folios
      inventaire; Hamar, Louis
    - PHILIPPOT (Anne) femme de chambre de la duchesse demeurant au Palais Royal, de Chartres § Inventaire à la requête de Anne PHILIPPOT après le décès de Louis HAMAR, contrôleur général de la maison et argenterie de la duchesse d'Orléans, en son nom et comme tutrice de leurs 4 enfants mineurs, et en la présence de Marie Catherine Antoinette HAMAR, fille du 1er mariage du défunt et de Marie LEFEBVRE., 21 mars 1699; MC/ET/VII/160; 18 folios
      inventaire; contrat de mariage; Philippot, Anne
    - MORET (Pierre) marchand orfèvre, demeurant rue de Gesvres § Inventaire après le décès de. .. à la requête de Pierre MOSIN, procureur de Jean MORET, marchand orfèvre à Lyon et frère du défunt, et de Julien ARTHAUD et André BALMONT, m/ds/ orfèvres, 4 avril 1699; MC/ET/VII/160; 12 folios
      inventaire; Moret, Pierre
    - ORFÈVRE marchand, MORET Pierre, demeurant rue de Gesvres § Inventaire après décès. 12 folios. Nombreuses bagues, 4 avril 1699; MC/ET/VII/160
    - BIJOUX et BAGUES § Inventaire après le décès de Pierre MORET, marchand orfèvre, demeurant quai de Gesves, à la req/te/ de son frère Jean MORET, marchand orfèvre à Lyon, et de Julien ARTHAUD et André BALMONT, marchands orfèvres., 4 avril 1699; MC/ET/VII/160; 12 folios
    - GILLON (Catherine) demeurant au Mesnil Amelot § Inventaire après le décès de Catherine GILLON à la req/te/ de Claude NOISETTE, hôtelier, son mari, et de ses fils Jean-Baptiste, Jacques et Christophe NOISETTE., 18 avril 1699; MC/ET/VII/160; 4 folios
      inventaire; Gillon, Catherine
    - NOISETTE (les héritiers) § Inventaire à la requête des héritiers NOISETTE après le décès de Catherine GILLON, femme de Claude NOISETTE, hôtelier au Mesnil Amelot, et mère de Jean-Baptiste, Jacques et Christophe NOISETTE., 18 avril 1699; MC/ET/VII/160; 4 folios
      inventaire; Noisette, les héritiers
  - Minutes. 1699, mai - août, mai - août 1699; MC/ET/VII/161
    - MASSOT (Germain) + maître peintre, demeurant rue de la Monnaie § Contrat de mariage entre Jeanne Marguerite MASSOT, fille de. .. et de Catherine LE FLAMANT, sa veuve, et François TRINITÉ, marchand, 2 mai 1699; MC/ET/VII/161
      contrat de mariage; Massot, Germain
    - PEINTRE maître LEGENDRE (Etienne) § Signature au contrat de mariage de sa mère, Jeanne Marguerite MASSOT avec François TRINITÉ, 2 mai 1699; MC/ET/VII/161
      contrat de mariage; Legendre, Etienne
    - PEINTRE maître + MASSOT (Germain) demeurant rue de la Monnaie § Contrat de Mariage de sa fille Jeanne Marguerite avec François TRINITÉ, marchand, 2 mai 1699; MC/ET/VII/161
    - LEGENDRE (Etienne) maitre peintre § Signature par. .. au contrat de mariage de Jeanne Marguerite MASSOT, sa mère, avec François TRINITE, marchand, et en présence de François et Cecile LEGENDRE, ses enfants., 2 mai 1699; MC/ET/VII/161
      contrat de mariage; Légendre, Etienne
    - BOURJON (Jean) + maître vitrier, demeurant rue de Beauregard § Inventaire après le décès de. .. à la requête de Catherine TESNARD, sa veuve, et en la présence de Marie Madeleine BOURJON, sa fille, de son gendre Claude COURVOYE, maître potier d'étain, 14 juillet 1699; MC/ET/VII/161; 4 folios
      inventaire; Bourjon, Jean
    - VITRIER, maître, BOURJON (Jean), demeurant rue de Beauregard § Inventaire après décès Ustensiles dudit métier., 14 juillet 1699; MC/ET/VII/161; 4 folios
    - POTIER d'ETAIN maître COURVOYE (Claude) § Inventaire après décès de Jean BOURJON, maître Vitrier, son beau-père à cause de Marie Madeleine BOURJON, sa femme, 14 juillet 1699; MC/ET/VII/161; 4 folios
      inventaire; Courvoye, Claude; potier
    - TESNARD (Catherine) demeurant rue de Beauregard § Inventaire à la requête de Catherine TESNARD après le décès de Jean BOURVON, son mari et en la présence de sa fille Marie Madeleine BOURVON et de son gendre Claude COURVOYE maître potier d'étain., 14 juillet 1699; MC/ET/VII/161; 4 folios
      inventaire; Tesnard, Catherine
    - COURVOYE (Claude) maître potier d'étain § Présence de. .. à l'Inventaire après décès de Jean BOURJON, maître vitrier à Paris, son beau-père à cause de Marie Madeleine BOURJON, sa femme., 14 juillet 1699; MC/ET/VII/161; 4 folios
      inventaire; Courvoye, Claude
    - JOUBERT (Jeanne) + demeurant rue de l'Arbre sec § Inventaire après le décès de Jeanne JOUBERT à la requête de Jean GAROT, son mari, comme tuteur de leurs 2 fils mineurs., 12 août 1699; MC/ET/VII/161; 4 folios
      inventaire; Joubert, Jeanne
    - GAROT (Jean) fondeur à la Monnaie de Paris, demeurant rue de l'Arbre sec § Inventaire à la requête de Jean GAROT après le décès de Jeanne JOUBERT, sa femme, comme tuteur de leurs 2 fils mineurs., 12 août 1699; MC/ET/VII/161; fol. 4
      inventaire; Garot, Jean
    - BONNET (Jacques) Chevalier, comte de LA TOUR, seigneur du Reliage et de la Porcilière, demeurant en sa terre de Monville § Inventaire à la requête de Jacques BONNET représenté par Jean-Baptiste BAUSSAY, après le décès de Georges HERARDIN, son beau-père et aïeul de son fils mineur, né de son mariage avec feue Anne Elisabeth HERARDIN, 17 août 1699; MC/ET/VII/161; 12 folios
      inventaire après décès; Bonnet, Jacques
    - HERARDIN (Georges) écuyer, cons/r/, secré/re/ du roi, Greffier en chef de la Cour de Monnaies, demeurant en l'Hôtel et rue de la Monnaie § Inventaire après le décès de Georges HERARDIN à la requête d'Elisabeth et Georges HERARDIN, ses enfants et de Jacques BONNET de LATOUR, tuteur de son fils mineur Georges François, petit-fils et héritier de Georges HERARDIN à cause de sa défunte mère, Anne Elizabeth HERARDIN., 17 août 1699; MC/ET/VII/161; 12 folios
      inventaire; Herardin, Georges
    - HERARDIN (Georges) Chevalier, seigneur des Bordes demeurant Hôtel et rue de la Monnaie § Inventaire à la requête de Georges HERARDIN après le décès de son père, Georges HERARDIN, écuyer, secr/re/ du roi et Greffier en chef de la Cour des Monnaies., 17 août 1699; MC/ET/VII/161; 12 folios
    - HERARDIN (Elizabeth) fille majeure, demeurant Hôtel et rue de la Monnaie § Inventaire à la requête de Elizabeth HERARDIN après le décès de son frère, Georges HERARDIN, écuyer, secr/re/ du roi et Greffier en chef de la Cour des Monnaies., 17 août 1699; MC/ET/VII/161; 12 folios
      inventaire; Herardin, Elizabeth
    - BOSSARD (Jeanne) demeurant rue de la Monnaie § Inventaire à la requête de Jeanne BOSSARD après le décès de Mathias DESLANDES, son mari, maître rôtisseur, comme tutrice de leurs 2 fils mineurs., 28 août 1699; MC/ET/VII/161; 2 folios
      inventaire après décès; Bossard, Jeanne
    - TESTAMENT OLOGRAPHE § Dépôt du TESTAMENT OLOGRAPHE de Denis CATHEZ, bg de Paris, demeurant rue de l'Arbre sec., 28 août 1699; MC/ET/VII/161
      testament; Cathez, Denis